【裁判字號】    92,竹秩聲,4
【裁判日期】    920926
【裁判案由】    聲明異議
【裁判全文】
臺灣新竹地方法院簡易庭裁定                        九十二年度竹秩聲字第四號
    移 送機 關  新竹市警察局第二分局
    異  議  人
    即受處分人  甲○○
右列被處罰人因違反社會秩序維護法案件，對於新竹市警察局第二分局九十二年九月
二日所為之處分（原處分案號：竹市警二分刑字第０九二００二一０二三號）聲明異
議，本院裁定如左：
    主  文
異議駁回。
    理  由
一、按簡易庭認為聲明異議無理由者，應以裁定駁回之，社會秩序維護法第五十七條
    第二項前段定有明文。
二、原處分意旨略以﹕受處分人即異議人甲○○於民國九十二年八月八日晚上十一時
    五十五分許，在新竹市○○路○段二十七號「前衛女子檳榔攤」之公眾得出入之
    場所，穿著紅色內衣褲、紅色開叉短裙，從外可直視內衣褲，為放蕩之姿而為警
    查獲，並製作通知書勸阻之，竟不聽警方勸阻，復於同年八月二十六日下午五時
    四十分許，在上址穿著紅色薄紗短裙，可清楚直視內衣褲，姿態放蕩，以吸引顧
    客增加收入，顯然妨害善良風俗，經埔頂派出所警員當場查獲，已構成社會秩序
    維護法所列妨害善良風俗之行為，而以同法第八十三第二款規定，裁處受處分人
    新台幣（下同）六千元等情。
三、聲明異議意旨略以：檳榔攤之內部猶如銀行櫃臺，雖對外營業，然非公眾得出入
    之場所，警方無權臨檢，且警方臨檢後於違反異議人之意願下，強制將異議人帶
    回詢問，又表示不接受詢問即不讓異議人離開，異議人既已出具身分證明文件，
    檳榔攤亦有負責人，異議人顯無逃亡之虞，警方應依社會秩序維護法第四十一條
    規定，以書面通知異議人到案說明，而非要求異議人立即停止營業，以警車帶回
    ，再警方於臨檢時不顧異議人之異議，於事後經異議人要求仍拒絕開具臨檢紀錄
    表，經異議人向督察室檢舉才補開臨檢紀錄表，取締程序顯已違法，所取得之證
    據均不得採用，再者，本件案發地點並非公共場所或公眾得出入之場所，異議人
    並未裸體或裸露性特徵，且異議人於就業前亦曾接受三十六小時之美姿美儀職前
    訓練課程，舉止高雅端莊，藉優雅之氣質吸引顧客，並無警方所稱之放蕩姿態云
    云。
四、經查：
（一）按「警察機關因警察人員發現、民眾舉報、行為人自首或其他情形知有違反本
      法行為之嫌疑者，應即開始調查。」、「對於現行違反本法之行為人，警察人
      員得即時制止其行為，並得逕行通知到場；其不服通知者，得強制其到場。」
      ，社會秩序維護法第三十九條、第四十二條前段分別定有明文，準此，警察人
      員既已發現異議人有現行違反社會秩序維護法之嫌疑，自應即時開始調查，且
      得即時制止異議人之行為，並得逕行通知到場詢問，是以，取締程序並無違法
      或不當，且異議人於警訊中之自白具有任意性與真實性，警方所拍攝之照片及
      製作之通知書亦無不具證據能力之情形，從而，異議人辯稱警方取締程序違法
      ，所取得之證據不得採用云云，並不足採，合先敘明。
（二）查異議人於九十二年八月八日晚上十一時五十五分許，穿著可直視內衣褲之紅
      色薄紗上衣及開叉短裙，在新竹市○○路○段二十七號「前衛女子檳榔攤」販
      賣檳榔，經警方勸導，並開立通知書一張交由異議人收受，異議人竟不聽勸阻
      ，復於同年八月二十六日下午五時四十分許，穿著可直視內衣褲之紅色低胸薄
      紗，在上址販賣檳榔之事實，業據異議人於警訊時坦承在卷，並有九十二年八
      月八日、二十六日之通知書二份、九十二年八月八日拍攝之照片二幀、八月二
      十六日拍攝之照片六幀附卷足稽，應堪以認定。
（三）次按所謂公眾得出入之場所，係指不特定人於特定時段得以出入之場所，本件
      案發地點為檳榔攤，欲購買檳榔之民眾得於營業時間出入，自屬公眾得以出入
      之場所，又異議人於為警查獲時，僅穿著內衣褲及外罩透明薄紗，顯係以身著
      前開曝露服飾之放蕩方式，蓄意讓顧客得以窺視而停留購買商品，依社會一般
      觀念，已達引發所見聞者之厭惡或羞恥感情，而為社會一般常人所難以接受，
      自應認有妨害社會善良風俗，是以，異議人辯稱檳榔攤並非公眾得出入之場所
      ，且其行為並非放蕩云云，亦不可採。
五、綜上所述，原處分機關即新竹市警察局第二分局依首開法律之規定，據以裁處異
    議人六千元之罰鍰，經核並無不合，故本件異議為無理由，應予駁回。
六、依社會秩序維護法第五十七條第二項前段，裁定如主文。
中      華      民      國    九十二    年       九       月    二十六  日
                              臺灣新竹地方法院新竹簡易庭
                                      法  官  雷  雅  雯
右正本證明與原本無異。
不得抗告。
                                      書記官  汪  淑  菁
中      華      民      國    九十二    年       九       月    二十六  日


司法院資訊處製作；財團法人民間司法改革基金會備份。
